臺灣臺北地方法院民事判決　　　　　　　94年度訴字第2366號
原　　　告　第一商業銀行股份有限公司
法定代理人　乙○○
訴訟代理人　甲○○
被　　　告　吳旺溪（即巨緯企業行）
上列當事人間請求清償借款事件，本院於民國94年6月27日言詞
辯論終結，判決如下：
    主      文
被告應給付原告新台幣參佰萬元，及如附表所示利息、違約金。
訴訟費用由被告負擔。
    事實及理由
一、按當事人得以合意定第一審管轄法院，民事訴訟法第24條第
    1項前段定有明文。查，兩造既已於約定書第13條約定，同
    意以本院為第一審管轄法院（見本院卷第9頁反面），則本
    院就本件訴訟自有管轄權，合先陳明。
二、原告主張：被告吳旺溪（即巨緯企業行，獨資商號）於民國
    93年3月26日向伊申請借款二筆金額合計新台幣（下同）3,0
    00,000元（借款金額、到期日、利息各如附表所示）。約定
    借款利息按伊公告之基準利率，加年利率3.17％，按月計付
    利息，並於伊調整基準利率時，自調整日起，改按調整後之
    基準利率加計原約定加碼年率調整計付，且被告如有未按月
    支付利息或到期不履行時，除按上列約定利率計付遲延利息
    外，逾期在六個月以內者，另按第二條約定利率10％，逾期
    超過六個月之部分，則按上列約定利率20％加付違約金。惟
    被告僅繳息至94年2月26日止即未依約繳納利息，依約被告
    業已喪失期限利益，上列借款均已視為到期，被告仍積欠伊
    本金3,000,000，及如附表所示利息、違約金，爰依借款契
    約之法律關係，提起本訴等情。並於本院聲明：如主文第1
    項所示。
三、被告則以：伊確實向原告借款計3,000,000元（詳如附表所
    示），但伊係為朋友週轉始向原告借款等語，資為抗辯。並
    於本院聲明：原告之訴駁回。
四、經查，原告主張上列事實，業據提出借據、約定書、催告函
    、基準利率表、放款攤還及收息紀錄查詢單、台北縣營利事
    業登記證等件為證（見本院卷第7至10頁、第20至22頁），
    並為被告所不爭執（見本院卷第19頁反面），堪信為真。至
    被告抗辯：伊係為朋友週轉始向原告借款云云，顯屬其借款
    動機，與原告本件請求無涉。
五、從而，原告依借款契約之法律關係，訴請被告應給付本金
    3,000,000元及如附表所示利息、違約金，於法有據，應予
    准許。
六、據上論結，本件原告之訴為有理由，依民事訴訟法第78條，
    判決如主文。
中　　華　　民　　國　　94　　年　　6 　　月　　30　　日
                  民事第一庭    法　官　楊絮雲
以上正本係照原本作成
如對本判決上訴，須於判決送達後20日內向本院提出上訴狀
中　　華　　民　　國　　94　　年　　6 　　月　　30　　日
                       　　　　 書記官　高秋芬
